【裁判字號】    99,交易,55
【裁判日期】    990429
【裁判案由】    公共危險
【裁判全文】
臺灣苗栗地方法院刑事判決              99年度交易字第55號
公  訴  人  臺灣苗栗地方法院檢察署檢察官
被      告  甲○○
上列被告因公共危險案件，經檢察官提起公訴（99年度偵字第
823 號），本院裁定改依簡式審判程序審理，判決如下：
    主  文
甲○○犯不能安全駕駛動力交通工具罪，累犯，處有期徒刑陸月
，如易科罰金，以新臺幣壹仟元折算壹日。
    事  實
一、甲○○前於民國97年間因公共危險案件，經本院以97年度苗
    交簡字第692 號判處有期徒刑5 月確定在案，於98年2 月4
    日易科罰金執行完畢。
二、詎其仍不知悔改，於99年1 月12日中午12時許起，在苗栗縣
    公館鄉「蘭庭餐廳」飲用紅露酒半瓶及啤酒2 瓶後，已達不
    能安全駕駛動力交通工具之程度，竟仍騎乘車牌號碼為GR7-
    600 之重型機車上路。嗣於同日下午3 時15分許，行經苗栗
    縣苗栗市○○路與國華路口時，因騎車安全帽扣環未繫而為
    警攔檢發現有飲酒跡象，並測試其呼氣酒精濃度含量達每公
    升0.93毫克而查獲上情。
三、案經苗栗縣警察局報請臺灣苗栗地方法院檢察署檢察官偵查
    起訴。
    理  由
一、本件被告甲○○犯係死刑、無期徒刑、最輕本刑為3 年以上
    有期徒刑以外之罪，其於本院準備程序中就前揭被訴事實為
    有罪之陳述，經告知簡式審判程序之旨，並聽取其與公訴人
    之意見後，本院認無不得或不宜改依簡式審判程序進行之處
    ，爰依刑事訴訟法第273 條之1 第1 項、第284 條之1 ，裁
    定依簡式審判程序審理；又簡式審判程序之證據調查，依刑
    事訴訟法第273 條之2 規定，不受同法第159 條第1 項審判
    外陳述排除之限制，再被告對於卷內之各項證據，亦不爭執
    證據能力，故卷內所列之各項證據，自得作為證據，合先敘
    明。
二、上揭事實，業據被告於警訊、偵查及本院審理時坦承不諱，
    且有苗栗縣警察局刑事案件移送書、交通警察隊酒後駕車當
    事人酒精測定紀錄表、刑法第一百八十五條之三案件測試觀
    測紀錄表、汽機車駕駛人酒後生理協調平衡檢測紀錄表及舉
    發違反道路交通管理事件通知單各1 份在卷可稽；是被告上
    開自白，顯與事實相符，自堪信實。被告上開犯行，洵堪認
    定，應予以依法論科。
三、核被告所為，係犯刑法第185 條之3 之服用酒類不能安全駕
    駛動力交通工具而駕駛罪。查被告有事實欄所載論罪科刑執
    行之情形，此有臺灣苗栗地方法院檢察署刑案資料查註紀錄
    表及臺灣高等法院被告前案紀錄表各1 份在卷可查，其受有
    期徒刑執行完畢後，5 年之內故意再犯有期徒刑以上刑之本
    罪，為累犯，應依刑法第47條第1 項規定加重其刑。爰審酌
    被告明知酒精成分對人之意識能力具有不良影響，酒後駕車
    對一般往來之公眾及駕駛人自身皆具有高度危險性，卻仍執
    意駕車，又被告前於92年間、97年間，方因服用酒類不能安
    全駕駛動力交通工具而駕駛，經警方移送偵辦，經本院以92
    年度苗交簡字第113 號判決判處有期徒刑3 月及本院97年度
    苗交簡字第692 號判決判處有期徒刑5 月確定在案。詎被告
    竟仍不知悔改，再度因服用酒類不能安全駕駛動力交通工具
    而駕駛，且此次酒後駕車，測得呼氣酒精濃度高達每公升0.
    93亳克，其顯然係故意再度違反刑法第185 條之3 之規定，
    被告不知戒慎自持，無視政府三申五令不得酒醉駕車之宣導
    ，竟於酒後體內酒精濃度仍高而精神不佳之狀況下，猶駕車
    上路，惟兼衡其於犯後始終坦承犯行，態度尚佳，且並未因
    此發生任何交通事故等情事，及其犯罪動機、手段等一切情
    狀，量處如主文所示之刑；又審酌其年齡、職業、收入、社
    會地位等節，並諭知易科罰金之折算標準，以資儆懲。
據上論斷，應依刑事訴訟法第273 條之1 第1 項、第299 條第1
項前段，刑法第185 條之3 、第47條第1 項、第41條第1 項前段
，刑法施行法第1 條之1 ，判決如主文。
本案經檢察官洪清秀到庭執行職務。
中    華    民    國    99    年    4     月    29    日
                  刑事第三庭  法  官  許蓓雯
以上正本證明與原本無異。
如不服本判決應於收受判決後10日內向本院提出上訴書狀，並應
應敘述具體理由。其未敘述上訴理由者，應於上訴期間屆滿後20
日內向本院補提理由書( 均須按他造當事人之人數附繕本) 「切
勿逕送上級法院」。告訴人或被害人如對本判決不服者，應具備
理由請求檢察官上訴，其上訴期間之計算係以檢察官收受判決正
本之日期為準。
                              書記官  徐一夫
中    華    民    國    99    年    4     月    29    日
本案論罪科刑法條：中華民國刑法第185 條之3 服用毒品、麻醉
藥品、酒類或其他相類之物，不能安全駕駛動力交通工具而駕駛
者，處1 年以下有期徒刑、拘役或科或併科15萬元以下罰金。

司法院資訊處製作；財團法人民間司法改革基金會備份。
